【裁判字號】    96,訴,5179
【裁判日期】    970718
【裁判案由】    毒品危害防制條例
【裁判全文】
臺灣高雄地方法院刑事判決              96年度訴字第5179號
公  訴  人  臺灣高雄地方法院檢察署檢察官
被      告  甲○○
上列被告因毒品危害防制條例案件，經檢察官提起公訴（96年度
毒偵字第8462、8468號），本院判決如下：
    主  文
甲○○施用第一級毒品，累犯，處有期徒刑拾月；又施用第一級
毒品，累犯，處有期徒刑拾月，扣案之海洛因壹包（檢驗前淨重
0.051 公克，檢驗後淨重0.029 公克）沒收銷燬之，扣案之注射
針筒壹支沒收；應執行有期徒刑壹年陸月、扣案之海洛因壹包（
檢驗前淨重0.051 公克，檢驗後淨重0.029 公克）沒收銷燬之、
扣案之注射針筒壹支沒收。
    事  實
一、甲○○前於民國89年間因施用毒品案件，經依法院裁定送觀
    察、勒戒後，因有繼續施用毒品傾向，再依法院裁定令入戒
    治處所施以強制戒治，俟因執行強制戒治已滿3 月，其成效
    評定為合格，無繼續戒治必要，再依法院裁定停止戒治，所
    餘戒治期間付保護管束，嗣又經法院裁定撤銷停止戒治，令
    入戒治處所施以強制戒治，而於90年9 月3 日執行完畢出監
    。復於強制戒治執行完畢5 年內，又因施用毒品案件，經法
    院判處有期徒刑1 年及有期徒刑4 月確定，另其亦因犯詐欺
    案件，經法院判處有期徒刑3 月確定，上開3 案合併定應執
    行有期徒刑1 年5 月確定，於94年9 月18日縮刑期滿執行完
    畢出監。詎其猶不知悔改，明知海洛因業經公告為毒品危害
    防制條例第2 條第2 項所列管之第一級毒品，不得非法持有
    、施用，復基於施用第一級毒品海洛因之犯意，先於（1）
    96年6 月21日下午某時許，在其位於高雄市○鎮區○○路42
    0 號之住處內，以將海洛因摻入香煙之方式，施用第一級毒
    品海洛因1 次；又於（2）96 年8 月13日6 時許，在其上開
    住處內，以注射針筒注射之方式，施用第一級毒品海洛因1
    次。嗣先於96年6 月22日9 時15分許，為警在高雄市○鎮區
    鎮○路205 巷口查獲，並扣有海洛因1 包（檢驗前淨重0.05
    1 公克，檢驗後淨重0.029 公克）及預備供施用海洛因用之
    注射針筒1 支；（2） 又於96年8 月13日6 時許嗣因另涉詐
    欺案件，為警於96年8 月14日12時56分許，為警在高雄市○
    鎮區○○路與林森路口查獲，並經其同意採尿送驗後，結果
    呈嗎啡陽性反應，始悉上情。
二、案經高雄市政府警察局小港分局、前鎮分局移送台灣高雄地
    方法院檢察署檢察官偵查起訴。
    理  由
一、上開犯罪事實業據被告甲○○於本院審理中坦承不諱，且其
    於2 次警訊時所採集之尿液送鑑結果，均呈嗎啡之陽性反應
    ，有高雄市立凱旋醫院A00000000 號及A00000000 號濫用藥
    物尿液檢驗報告各1 紙在卷足憑；又被告前因施用毒品案件
    ，經觀察勒戒及強制戒治期滿釋放等情，亦有其台灣高等法
    院被告前案紀錄表1 份在卷可查；罪證明確，被告犯行堪以
    認定。
二、按海洛因係毒品危害防制條例第2 條第2 項所定之第1 級毒
    品。是核被告所為，係犯毒品危害條例例第10條第1 項之施
    用第1 級毒品罪。其為施用而持有海洛因之低度行為，均應
    為其施用之高度行為所吸收，均不另論罪。又被告曾受上開
    有期徒刑之執行，有臺灣高等法院被告前案紀錄表1 份在卷
    可憑，其於執行完畢後，5 年內故意再犯本件有期徒刑以上
    之2 罪，俱為累犯，均應依刑法第47條第1 項規定，加重其
    刑。又其所犯前開2 罪，犯意各別，行為互殊，應予分論併
    罰。審酌被告前因施用毒品犯行，業經勒戒、戒治後，猶再
    施用毒品不輟，顯見其毒癮非淺，施用毒品除戕害自身健康
    外，對社會秩序亦產生不良影響，並考量本件被告施用毒品
    之時間、頻率，以及犯後坦承犯行，尚知悔悟等一切情狀，
    分別量處如主文所示之刑，並定其應執行之刑。扣案之海洛
    因1 包（檢驗前淨重0.051 公克，檢驗後淨重0.029 公克）
    ，為第1 級毒品，應依毒品危害防制條例第18條第1 項前段
    之規定宣告沒收銷燬之。扣案之注射針筒1 支，為被告所用
    ，預備供施用海洛因所用之物，應依刑法第38條第1 項第3
    款宣告沒收。
三、又本件被告所犯係死刑、無期徒刑、最輕本刑為3年以上有
    期徒刑以外之罪，其於準備程序中就被訴事實為有罪之陳述
    ，經法官告知簡式審判程序之旨，並聽取公訴人、被告之意
    見後，本院認為適宜由受命法官獨任進行簡式審判程序，附
    予敘明。
據上論斷，應依刑事訴訟法第273 條之1 第1 項、第299 條第1
項前段，毒品危害防制條例第10條第1 項、第18條第1 項前段，
刑法第11條前段、第47條第1 項、第51條第5 款、第38條第1 項
第3 款，判決如主文。
中    華    民    國    97    年    7     月    18    日
                  刑事第四庭    法  官  林俊寬
以上正本證明與原本無異。
如不服本判決應於收受本判決後10日內向本院提出上訴書狀，並
應敘述具體理由，如未敘述上訴理由者，應於上訴期間屆滿後20
日內補提理由書狀於本院（均須按他造當事人之人數附繕本）「
切勿逕送上級法院」。
中    華    民    國    97    年    7     月    18    日
                                書記官  林香如
附錄法條：
毒品危害防制條例第10條
施用第一級毒品者，處 6 月以上 5 年以下有期徒刑。
施用第二級毒品者，處 3 年以下有期徒刑。


司法院資訊處製作；財團法人民間司法改革基金會備份。
